# PPP项目中关于 SPV 公司建设期确认收入的处理

提问人：drinklight 时间：2022-01-11 21:09:47
背景：TZ公司（社会资本方）和G政府牵头成立了SPV公司（TZ公司持股85%）。TZ公司（社会资本方）与G政府签了一条高速公路的PPP合同，在合同中约定：“SPV公司作为本项目的建设和运营的主体，本项目的建设、融资、运营、维护、维修等责任均有项目公司（SPV）承担”。SPV公司不具备建造的资质。
然后由SPV公司又把高速公路的勘察、设计、建设等工程通过EPC总承包方式将建造合同承包给TZ公司。
TZ公司确认建造收入和成本，SPV公司在账面确认了无形资产。
问题：
1 、上述背景中的SPV公司在PPP合同中的单项履约义务可否理解为：在建设阶段是代理人，在运营阶段是主要责任人？
2 、上述背景中的SPV公司在建造阶段是否需要确认收入？是确认建造收入，还是确认代理收入？
3 、上述背景中的SPV公司在建造阶段如果是按净额法确认收入，极端情况下是否可以不确认收入？
个人理解：
根据关于SPV公司建设期的增值税的处理 https://bbs.esnai.com/thread-5454419-1-1.html (出处: 中国会计视野论坛)
陈版主的解答：虽然项目公司是PPP合同中建造和运营服务的首要责任人，但可以参照《中审众环研究 2020 》之“问题2-1-75（联合体牵头方的收入确认是“总额法”还是“净额法”）”中的讨论，对项目公司明显不具备提供建造、运营服务能力，但可以较为容易地将该等责任转嫁给其母公司或其他分包商的情况，考虑将项目公司作为代理人（只是其母公司或者其他分包商向政府方提供基础设施建造服务的载体或通道），按净额法确认收入。
我认为：SPV公司在建造阶段属于代理人，按净额法确认收入，甚至不确认收入。对吗？

回答人：chenyiwei
这种纯属通道的项目公司，在建设期和运营期都是代理人，包括在运营期也不一定确认收入，而是在具体提供建设和运营服务的企业层面，以及集团合并报表层面确认收入和成本。